【裁判字號】    98,抗,135
【裁判日期】    980527
【裁判案由】    本票裁定
【裁判全文】
臺灣桃園地方法院民事裁定               98年度抗字第135號
抗  告  人  乙○○
相  對  人  中租迪和股份有限公司
法定代理人  甲○○
上列抗告人因與相對人間本票裁定事件，對於中華民國98年4 月
10日本院簡易庭98年度司票字第2445號裁定提起抗告，本院裁定
如下：
    主  文
抗告駁回。
抗告程序費用新台幣壹仟元由抗告人負擔。
    理  由
一、本件相對人於原審主張：伊執有抗告人為發票人，票面金額
    為新台幣（下同）5,004,779 元、發票日為民國95年3 月31
    日、到期日為98年3 月31日之本票1 紙，該票並有免除作成
    拒絕證書之記載。詎經提示尚有本金1,285,700 元及約定利
    息未據清償，依票據法第123 條聲請裁定許可強制執行等情
    ，已據提出本票為證據。
二、本件抗告意旨略以：相對人所執系爭本票確由抗告人簽立，
    惟相對人未經提示並遵期作成拒絕證書，竟逕行提起聲請裁
    定准許強制執行系爭本票，有違票據法第124 條準用第86條
    之規範，於法未合。抗告人不服本院98年度司票字第2445號
    民事裁定，於法定期間內提起抗告等語。
三、按執票人向本票發票人行使追索權時，得聲請法院裁定後強
    制執行，票據法第123 條定有明文。且依票據法第5 條第1
    項之規定，在票據上簽名者，依票上所載文義負責。本票執
    票人依上開法文，聲請法院裁定及抗告法院之裁定，法院僅
    依非訟事件程序以審查強制執行許可與否，並無確定實體上
    法律關係存否之效力，如發票人就票據債務之存否有爭執時
    ，應由發票人提起確認之訴，以資解決，最高法院56年台抗
    字第714 號、57年台抗字第76號著有判例可資參照。又本票
    既載明免除作成拒絕證書，則執票人聲請裁定准予強制執行
    ，自毋庸提出已為付款提示之證據。發票人如主張執票人未
    為提示，依票據法第124 條準用同法第95條但書之規定，應
    由發票人負舉證之責（最高法院84年台抗字第22號裁定意旨
    參照）。經查，相對人提出之系爭本票，具備表明其為本票
    及無條件擔任支付之文字，並已記載發票人、發票日及票面
    金額，原裁定予以准許，形式上審查並無不合。次查系爭本
    票具備「此票免除作成拒絕證書」之記載，有系爭本票影本
    於原裁定卷宗可稽，衡諸上揭規定，相對人聲請裁定准予強
    制執行系爭本票，並毋庸提出已為付款提示之證據，若抗告
    人欲為相對人未為提示之主張，自應由抗告人負擔舉證之責
    。抗告人於抗告理由僅空言置辯相對人未經提示並遵期作成
    拒絕證書云云，卻未舉證以實其說，殊無可採，是
    本件抗告為無理由，應予駁回。
四、據上論結，本件抗告為無理由，依非訟事件法第46條、第21
    條第2 項、第24條第1 項，民事訴訟法第495 條之1 第1 項
    、第449 條第1 項、第95條、第78條，裁定如主文。
中    華    民    國    98    年    5     月    27    日
                民事第一庭  審判長法  官  郭琇玲
                                  法  官  陳婉玉
                                  法  官  陳雪玉
本裁定除以適用法規顯有錯誤為理由，並經本院許可外，不得再
抗告。如提起再抗告，應於收受後10日內，向本院提出再抗告狀
，並繳納再抗告費新台幣1,000 元。
上列正本證明與原本無異。
中    華    民    國    98    年    6     月    6     日
                                  書記官  吳瓊英


司法院資訊處製作；財團法人民間司法改革基金會備份。
